# 将部分专利权奖励给个人并将剩余部分联同个人共同设立公司验资问题

提问人：LeslieK 时间：2020-12-08 14:33:12
急请同仁，陈老师解答：A研究所，B科研人员，C有限公司共同设立新公司D。其中A研究所与B科研人员以专利权X出资。专利权X目前系A研究所持有，且A研究所将其持有专利权X的55%，根据国务院关于印发实施《中华人民共和国促进科技成果转化法》若干规定的通知（国发〔 2016 〕 16 号）相关精神，奖励予B科研人员（未办理财产权转移手续，A与B仅签署了专利权奖励协议）。C有限公司以货币资金出资。求问：若A研究所直接将专利权X转让予新设公司D，则在验资时我们是否可以认定，A研究所以专利权X的45%出资，B科研人员以专利权X的55%出资。该验资是否存在瑕疵？
是不是必须A研究所先与B科研人员办理55%专利权转让的产权转移手续后，再由A研究所与B科研人员和新设公司D办理全部专利权转让的产权转移手续后，方可进行审验并出具验资报告？
急请陈老师解答。感谢！！

回答人：chenyiwei
建议在专利权过户之前，A和B先进行所有权份额的分割，即该项专利权由A、B按份共有，然后各自以自身的所有权份额经评估后作为出资。否则，其他做法或导致瑕疵。具体问题建议咨询律师。